臺灣雲林地方法院刑事判決　　　　　　　 96年度易字第618號
公　訴　人　臺灣雲林地方法院檢察署檢察官
被　　　告　甲○○
上列被告因妨害公務等案件，經檢察官提起公訴（96年度偵字第
4027號），被告於準備程序中就被訴事實為有罪之陳述，經本院
告知簡式審判程序意旨，並聽取公訴人、被告之意見後，裁定依
簡式審判程序審理，判決如下：
    主  文
甲○○犯妨害公務執行罪，累犯，處拘役參拾日，如易科罰金，
以新臺幣壹仟元折算壹日。
    犯罪事實及理由
壹、程序事項：
    本件屬於刑事訴訟法第376 條第1 款所列案件，依同法第28
    4 條之1 規定得由受命法官獨任審理。又本件經被告甲○○
    於準備程序期日為有罪之陳述，而經本院裁定以簡式審判程
    序加以審理，則依據刑事訴訟法第273 條之2 、同法第159
    條第2 項之規定，不適用傳聞法則有關限制證據能力之相關
    規定；並得依同法第310 條之2 之準用同法第454 條之規定
    製作略式判決書，依法僅需記載犯罪事實、證據名稱及應適
    用之法條，並得以簡略方式為之，如認定之犯罪事實、證據
    及應適用之法條，與檢察官聲請簡易判決處刑書或起訴書之
    記載相同者，得引用之，合先敘明。
貳、實體事項：
一、構成犯罪事實：
    甲○○前於民國87年間因傷害致死案件，經臺灣高等法院臺
    南分院於88年10月19日，以88年度上訴字第1300號判處有期
    徒刑8 年6 月，經最高法院於89年1 月20日，以89年度臺上
    字第309 號駁回上訴確定；又於89年間因遺棄案件，經本院
    於90年5 月25日，以90年度訴字第66號判處有期徒刑3 月，
    於90年6 月17日確定；2 罪接續執行，甫於92年7 月29日假
    釋出監，於95年10月15日假釋期滿未經撤銷，其未執行之刑
    ，以已執行論。詎仍不知悔改，於96年7 月24日晚間8 時50
    分許，緣甲○○之父李東霞食道癌發作昏迷，經撥打119 電
    話呼叫救護車，雲林縣消防局隊員許航凱、乙○○等公務員
    ，乃依法執行職務，駕駛救護車抵達甲○○位於雲林縣崙背
    鄉崙前村107 號住處救援，然甲○○見李東霞病情危急，認
    救護車太晚抵達，又不耐乙○○詢問李東霞之病況，竟基於
    對公務員執行職務時施強暴之犯意，以三字經等穢語辱罵乙
    ○○，並持冰袋揮向乙○○右臉頰，致乙○○因而受有右臉
    部瘀腫之傷害（傷害部分另為公訴不受理之諭知，理由後述
    ）。
二、認定犯罪事實所憑之證據名稱：
  (一)告訴人乙○○於警詢時之指訴。
  (二)告訴人乙○○及證人許航凱出具之職務報告。
  (三)告訴人乙○○之診斷證明書1 份。
  (四)救護紀錄表1 份。
  (五)被告甲○○於警詢及本院審理時之自白，且與上開積極證據
    相符，應可採信。
  (六)綜上所述，本件事證明確，被告犯行應堪認定。
三、論罪科刑之理由：
  (一)核被告甲○○所為，係犯刑法第135 條第1 項之妨害公務執
    行罪。
  (二)被告前於87年間因傷害致死案件，經臺灣高等法院臺南分院
    於88年10月19日，以88年度上訴字第1300號判處有期徒刑8
    年6 月，經最高法院於89年1 月20日，以89年度臺上字第30
    9 號駁回上訴確定；又於89年間因遺棄案件，經本院於90年
    5 月25日，以90年度訴字第66號判處有期徒刑3 月，於90年
    6 月17日確定；2 罪接續執行，甫於92年7 月29日假釋出監
    ，於95年10月15日假釋期滿未經撤銷，其未執行之刑，以已
    執行論，有臺灣高等法院被告前案紀錄表1 份在卷可參，其
    於前開有期徒刑執行完畢後5 年內故意再犯本件有期徒刑以
    上之罪，為累犯，應依刑法第47條第1 項規定加重其刑。
  (三)爰審酌被告前曾有傷害致死等前科，素行並非良好，僅國中
    畢業，教育程度不高，本件係因救護父親心切，一時失慮所
    為，惡性並非重大，及被告犯後已坦承犯行，態度尚佳，告
    訴人亦當庭表示願原諒被告，不予追究等一切情狀，量處如
    主文所示之刑，並諭知易科罰金之折算標準。
四、其餘公訴事實之判斷：
  (一)公訴意旨略以：被告甲○○於96年7 月24日晚間8 時50分許
    ，持冰袋毆打乙○○右臉頰，致乙○○因而受有右頰瘀腫傷
    害之行為，另犯有刑法第277 條第1 項之傷害罪嫌，且與前
    揭起訴部分具有想像競合犯之裁判上一罪關係。
  (二)按告訴乃論之罪，告訴人於第一審辯論終結前，得撤回其告
    訴；又告訴經撤回者，應諭知不受理之判決，刑事訴訟法第
    238條第1 項、第303條第3 款分別定有明文。
  (三)經查，告訴人乙○○告訴被告甲○○傷害案件，起訴書認係
    觸犯刑法第277 條第1 項之罪，依同法第287 條前段之規定
    ，須告訴乃論。惟告訴人乙○○就傷害部分已與被告達成和
    解，並於96年11月13日撤回告訴，有調解書及刑事撤回狀各
    1 紙在卷可參，依照首開說明，本應諭知不受理之判決。然
    起訴意旨認此部分與前揭有罪部分具有想像競合犯之裁判上
    一罪關係，爰不另為公訴不受理之諭知。
五、適用之法律：
  (一)刑事訴訟法第273 條之1 第1 項、第284 條之1 、第299 條
    第1 項前段、第303 條第3 款。
  (二)刑法第135 條第1 項、第47條第1 項、第41條第1 項前段。
  (三)刑法施行法第1 條之1 第1 項、第2 項前段。
本案經檢察官廖弼妍到庭執行職務。
中　　華　　民　　國　　96　　年　　12　　月　　7 　　日
                  刑事第二庭  法  官  廖淑華
以上正本證明與原本無異。
如不服本判決，應於判決收受後10日內，向本院提出上訴狀（須
附繕本）。
                              書記官  張菀純
中　　華　　民　　國　　96　　年　　12　　月　　7 　　日
附錄本案論罪科刑法條全文：
刑法第135 條：（妨害公務執行及職務強制罪）
對於公務員依法執行職務時，施強暴脅迫者，處3 年以下有期徒
刑、拘役或3 百元以下罰金。
意圖使公務員執行一定之職務或妨害其依法執行一定之職務或使
公務員辭職，而施強暴脅迫者，亦同。
犯前二項之罪，因而致公務員於死者，處無期徒刑或7 年以上有
期徒刑；致重傷者，處3 年以上、10年以下有期徒刑。
